【裁判字號】    92,交易,249
【裁判日期】    920924
【裁判案由】    過失致死
【裁判全文】
臺灣板橋地方法院刑事判決                        九十二年度交易字第二四九號
    公  訴  人  臺灣板橋地方法院檢察署檢察官
    被      告  乙○○
右列被告因過失致死案件，經檢察官提起公訴（九十二年度偵字第二四九一號、第三
三二一號），本院判決如左：
    主  文
乙○○從事業務之人，因業務上之過失致人於死，處有期徒刑肆月，如易科罰金以
佰元折算壹日，緩刑貳年。
    事  實
一、乙○○為臺北縣新莊市○○路四一三巷三號至鼎五金有限公司（下稱至鼎公司）
    之送貨員，負責五金材料送貨業務，為從事業務之人，於民國九十一年十二月五
    日十一時許，駕駛至鼎公司所有車牌號碼三Ｔ─六二三一號自用小貨車，沿臺北
    縣五股鄉○○路，由臺北縣泰山鄉往臺北縣八里鄉觀音山方向行駛，行經臺北縣
    五股鄉○○路○段二四０號前，應注意汽車行駛時，駕駛人應注意車前狀況，並
    隨時採取必要之安全措施，且依當時狀況，又無不能注意之情形，竟疏於注意，
    不慎撞擊在路旁撿拾廢紙之張麗華，致張麗華因此受有胸部挫傷併多處肋骨骨折
    及血胸、腦部挫傷、頸椎骨折、骨盆腔骨折等傷害，經送醫急救，延至同日下午
    三時五分許，因併發低血溶性休克不治死亡。乙○○於肇事後犯罪未被有偵查權
    之機關或公務員發覺前，親自以電話報警，於警員前往現場處理時在場承認為肇
    事人自首，並願接受裁判。
二、案經被害人張麗華之配偶甲○○訴由臺北縣政府警察局蘆洲分局報告及檢察官相
    驗後自動檢舉偵查起訴。
    理  由
一、訊據被告乙○○對於右揭時地因未注意車前狀況之過失駕車肇事，致被害人張麗
    華死亡之犯罪事實坦承不諱，核與同在現場之告訴人即被害人之配偶甲○○指訴
    肇事情節相符，並有道路交通事故調查報告表、馬偕紀念醫院診斷證明書及現場
    照片十六張在卷可資佐證，而被害人確因本件車禍受傷死亡，亦經臺灣板橋地方
    法院檢察署檢察官督同檢驗員相驗明確，製有相驗屍體證明書、驗斷書及勘驗筆
    錄等在卷可憑。按汽車行駛時，駕駛人應注意車前狀況，並隨時採取必要之安全
    措施，道路交通安全規則第九十四條第三項定有明文，被告於右揭時地駕駛車輛
    ，應注意能注意而不注意上開規定，以致肇事，被告之行為自有過失，被告之過
    失行為與被害人之死亡間復具有相當因果關係。至被告雖另辯稱：當時係因被害
    人站得比較外面，亦有過失云云，然查被告因未注意到路旁有人撿拾垃圾，此亦
    為被告所自承，且遇有路狀，並未為適度剎停減速（見相驗卷第六頁被告警詢筆
    錄），已有過失甚明，亦有道路交通事故調報告表事故現場圖及現場照片可證，
    又本件經送臺灣省臺北縣區車輛行車事故鑑定委員會鑑定結果，被告駕駛自用小
    貨車預見道路狀況未減速慢行，且未注意車前狀況為肇事主因，而被害人占用道
    路作為工作場所，形成道路障礙為肇事次因，有該會九十二年八月十二日北鑑字
    第九二一０四二號函在卷可參。雖被害人與有過失，但既由於被告之過失併合而
    為危害發生之原因，被告之刑責，亦不能因此相抵而解免，僅可供量刑之斟酌而
    已，是被告上開辯解尚不足採。事證明確，被告犯行堪以認定。
二、核被告所為，係犯刑法第二百七十六條第二項之從事業務之人過失致死罪。又被
    告於肇事後犯罪未被有偵查權之機關或公務員發覺前，親自以電話報警，於警員
    前往現場處理時在場承認為肇事人自首，願接受裁判，有道路交通事故案件涉案
    人是否自首調查表卷可稽，應依刑法第六十二條前段自首之規定減輕其刑。爰審
    酌被告素行良好，其智識程度、過失程度、造成被害人死亡之情狀、犯罪後能坦
    承為肇事之人，並與被害人家屬達成民事和解，有臺北縣板橋市調解委員會調解
    筆錄乙份可考，及被告肇事後深具悔意等一切情狀，量處如主文所示之刑，並諭
    知易科罰金之折算標準。又查被告前未曾受有期徒刑以上刑之宣告，有臺灣高等
    法院被告全國前案紀錄表在卷可按，其因過失肇事而犯本罪，經此教訓，當知謹
    慎，信無再犯之虞，本院認本判決所宣告之刑，以暫不執行為適當，爰併宣告緩
    刑二年，以勵自新。
據上論斷，應依刑事訴訟法第二百九十九條第一項前段，刑法第二百七十六條第二項
、第六十二條前段、第四十一條第一項前段、第七十四條第一款，罰金罰鍰提高標準
條例第一條前段、第二條，判決如主文。
本案經檢察官蔡顯鑫到庭執行職務。
中      華      民      國    九十二    年      九    月    二十四     日
                                    臺灣板橋地方法院交通法庭
                                        法  官    潘  翠  雪
右正本證明與原本無異。
如不服本判決，應於判決送達後十日內向本院提出上訴狀 (應附繕本) ，上訴於
臺灣高等法院。
                                        書記官    張  成  龍
中      華      民      國    九十二    年      九    月    二十四     日


司法院資訊處製作；財團法人民間司法改革基金會備份。
